臺灣高雄地方法院刑事判決　　　　　　　96年度訴字第1128號
公　訴　人　臺灣高雄地方法院檢察署檢察官
被　　　告　乙○○
上列被告因違反毒品危害防制條例案件，經檢察官提起公訴（96
年度毒偵字第1432號），本院改依簡式審判程序判決如下：
    主  文
乙○○施用第一級毒品，累犯，處有期徒刑拾月。扣案海洛因壹
包（驗前淨重零點壹肆公克，驗後淨重零點壹壹貳公克），沒收
銷燬之；扣案注射針筒壹支，沒收之。
    事  實
一、乙○○前曾因違反肅清煙毒條例等案件，於民國84年3 月31
    日經本院以84年度訴字第781 號判決判處應執行有期徒刑3
    年2 月，因未上訴而確定，並於85年9 月21日縮短刑期假釋
    出監，又因假釋期間復犯肅清煙毒條例案件，於86年12月10
    日，經本院以86年度訴字第3548號判決判處有期徒刑3 年3
    月，經臺灣高等法院高雄分院於87年3 月31日以87年度上訴
    字第520 號判決駁回上訴而確定，嗣撤銷假釋執行殘刑，接
    續執行後，於91年10月1 日因縮短刑期假釋出監，於94年5
    月29日管束期滿未經撤銷，視為徒刑執行完畢。又其曾因施
    用毒品案件，經臺灣臺南地方法院以94年度毒聲字第848 號
    裁定令入戒治處所強制戒治，嗣因戒治已滿6 個月以上，認
    無繼續執行強制戒治之必要，經臺灣臺南地方法院檢察署檢
    察官以95年度戒毒偵字第84號為不起訴處分確定後，並於95
    年6 月8 日釋放。詎仍未戒除毒品，基於反覆施用第一級毒
    品海洛因之犯意，於強制戒治期滿後5 年內之95年12月15日
    某時起至96年1 月23日晚間某時許止，在其高雄縣燕巢鄉尖
    山村和尚巷84號住處，以針筒注射方式及平均每天1 至2 次
    之頻率施用第一級毒品海洛因多次。嗣於96年1 月24日16時
    許，乙○○騎乘車牌號碼TGB-862 號輕型機車行經高雄縣鳥
    松鄉○○路自來水廠32號前，為警盤檢查獲，扣得其所有第
    一級毒品海洛因1 包（驗前淨重0.14公克，驗後淨重0.112
    公克）及供施用海洛因使用之注射針筒1 支，並經其同意採
    尿送驗後呈嗎啡陽性反應始知悉上情。
二、案經高雄縣政府警察局仁武分局報告臺灣高雄地方法院檢察
    署檢察官偵查起訴。
    理  由
一、本件被告乙○○所犯係死刑、無期徒刑、最輕本刑為3 年以
    上有期徒刑以外之罪，其於準備程序中，就被訴事實為有罪
    之陳述，經本院告知簡式審判程序之旨，並聽取公訴人及被
    告之意見後，合議庭裁定由受命法官獨任進行簡式審判程序
    ，合先敘明。
二、訊據被告對上揭事實坦承不諱，佐以其於為警查獲後採集之
    尿液經鑑定，結果呈嗎啡陽性反應，有高雄縣政府警察局仁
    武分局警備隊偵辦毒品案件尿液採證檢驗對照表（見警卷第
    13頁）、台灣檢驗科技股份有限公司96年2 月8 日KＺ000000
    000000號濫用藥物尿液檢驗報告（見偵查卷第22頁）各1 紙
    在卷足憑，另扣案白色粉末1 包，經鑑定後，確含第一級毒
    品海洛因成分，有高雄市立凱旋醫院96年3 月19日高市凱醫
    驗字第3633號鑑定書1 紙可稽（見審卷第21頁），足徵被告
    自白與事實相符，其確有施用第一級毒品海洛因之行為無誤
    。又被告有事實欄所載經強制戒治執行完畢之情，有卷附臺
    灣高等法院被告前案紀錄表及臺灣臺南地方法院95年度戒毒
    偵字第84號不起訴處分書各1 份可按。從而，被告於強制戒
    治執行完畢釋放後，5 年內再犯本件施用第一級毒品海洛因
    之犯行，洵堪認定，本件事證明確，自應依法論科。
三、核被告所為，係犯毒品危害防制條例第10條第1 項施用第一
    級毒品罪。被告持有第一級毒品，復進而施用，其持有毒品
    之低度行為，為施用毒品之高度行為所吸收，不另論罪。按
    刑事法若干犯罪行為態樣，本質上原具有反覆、延續實行之
    特徵，立法時既予特別歸類，定為犯罪構成要件之行為要素
    ，則行為人基於概括之犯意，在密切接近之一定時、地持續
    實行之複次行為，倘依社會通念，於客觀上認為符合一個反
    覆、延續性之行為觀念者，於刑法評價上，即應僅成立一罪
    ，學理上所稱「集合犯」之職業性、營業性或收集性等具有
    重複特質之犯罪均屬之（最高法院95年度台上字第1079號判
    決意旨參照）。查施用毒品之行為，本身在客觀上即具有高
    度之濫用性及成癮性，而具有反覆施用之性質，且被告亦稱
    其若每日不施用，就會失眠，忍不住就會想施用等語，再其
    每日施用1 至2 次，反覆施用之時間相當密接，則被告基於
    反覆施用海洛因之意念，且於密接之時間內反覆實施多次之
    施用行為，業呈現出反覆實施且在密切接近之時間反覆、延
    續實行之特徵，則其反覆多次施用海洛因之行為，應各評價
    為包括一罪之集合犯。另被告有事實欄所載因違反肅清煙毒
    條例，經法院先後判刑後，入監執行，於91年10月1 日縮短
    刑期假釋出監付保護管束，於94年5 月29日管束期滿未經撤
    銷，視為徒刑執行完畢等情，有臺灣高等法院被告前案紀錄
    表1 紙在卷可稽，其於上開徒刑執行完畢後5 年內，再故意
    犯本件最重本刑為有期徒刑以上之罪，為累犯，應依刑法第
    47條第1 項之規定加重其刑。爰審酌被告經觀察勒戒後，均
    未戒絕毒品，另再施用毒品，顯見其自制力不足，無法擺脫
    毒品，故應藉由刑罰之執行，以收教化之功能，並參以被告
    犯後坦承施用毒品犯行，所犯係自傷行為，尚未害及他人等
    一切情狀，量處如主文所示之刑，以資懲儆。又扣案海洛因
    1 包（驗後重0.112 公克），經高雄市立凱旋醫院鑑定結果
    ，確含有海洛因成分，已如上述，為違禁物，應依毒品危害
    防制條例第18條第1 項前段規定，不問屬於犯人與否，沒收
    銷燬之。至扣案之注射針筒1 支，經送驗後，雖未含有或殘
    有海洛因成分，有高雄醫學大學附設中和紀念醫院96年4 月
    3 日檢驗報告（見審卷第19頁）可參，惟該針筒係被告所有
    供本次施用第一級毒品所用之物，業經被告供明在卷，應依
    刑法第38條第1 項第2 款規定，宣告沒收之。
據上論斷，應依刑事訴訟法第299 條第1項前段、第273條之1第1
項，毒品危害防制條例第10條第1 項、第18條第1 項前段，刑法
第11條、第47條第1 項、第38條第1 項第2 款，判決如主文。
本案經檢察官甲○○到庭執行職務。
中　　華　　民　　國　　96　　年　　5 　　月　　8　　日
                  刑事第一庭    法　官  王淑惠
以上正本證明與原本無異。
如不服本判決，應於判決送達後10日內，向本院提出上訴狀。
中　　華　　民　　國　　96　　年　　5 　　月　　8　　日
                                書記官  郭素蓉
附錄法條：
毒品危害防制條例第10條
施用第一級毒品者，處 6 月以上 5 年以下有期徒刑。
施用第二級毒品者，處 3 年以下有期徒刑。
